【裁判字號】    90,交訴,52
【裁判日期】    900727
【裁判案由】    業務過失致死
【裁判全文】
臺灣桃園地方法院刑事判決                            九十年度交訴字第五二號
    公訴人  臺灣桃園地方法院檢察署檢察官
    被  告  甲○○
右列被告因業務過失致死案件，經檢察官提起公訴（九十年度偵字第三三七六號），
本院判決如左：
    主  文
甲○○從事業務之人，因業務上之過失致人於死，處有期徒刑伍月，如易科罰金以參
佰元折算壹日。緩刑貳年。
    事  實
一、甲○○係設於桃園縣龍潭鄉○○路四百三十號「文生興企業社」所僱用之大貨車
    司機，為從事駕駛業務之人，其於民國九十年二月三日十三十五十分許，駕駛車
    號七Ｆ─一一八號大自貨車在桃園縣大溪鎮瑞源里桃六十四號產業道路上傾倒土
    方時，原應注意汽車倒車時，應謹慎緩慢後倒，並應隨時注意車後狀況，且大型
    汽車倒車時，須派人在車後指引，如無人在車後指引時，應先測明車後有足夠之
    地位，並促使行人及車輛避讓，而依當時雖係陰天，但日間有自然光線照明、視
    距良好、路面亦無缺陷等情狀，並無不能注意之情事，竟疏未注意於此，於現場
    指引倒車之工地主任乙○○正移開路旁管制圓錐並阻擋後方來車而無人指引之際
    ，即貿然倒車，適有行人李樹貞行經該處，亦疏未注意前方車輛正在倒車之狀況
    即逕自車後通過，致為被告所駕駛之大貨車後斗撞及倒地後，胸部遭左後車輪輾
    壓當場死亡，甲○○於肇事後，在未被有偵查犯罪職權之公務員發覺前，隨即委
    由附近居民以電話報警，並向前往現場處理之員警坦承肇事，自首而接受裁判。
二、案經桃園縣警察局報請台灣桃園地方法院檢察署檢察官偵查起訴。
    理  由
一、右揭犯罪事實迭據被告甲○○於警訊、偵查及本院審理中均坦承不諱，核與現場
    目擊證人乙○○在警訊及偵、審中證述情節相符，並有桃園縣警察局道路交通事
    故調查報告表一紙、李樹貞交通事故死亡案現場照片八張在卷可稽，而被害人李
    樹貞因本件車禍死亡乙節，亦經台灣桃園地方法院檢察署檢察官督同法醫師相驗
    屬實，製有勘驗筆錄、相驗屍體證明書、驗斷書各乙紙附卷足憑。按汽車倒車時
    ，應謹慎緩慢後倒，並應隨時注意車後狀況，且大型汽車倒車時須派人在車後指
    引，如無人在車後指引時，應先測明車後有足夠之地位，並促使行人及車輛避讓
    ，道路交通安全規則第一百十條第二款、第三款均定有明文，被告既考領有合格
    之大貨車駕駛執照，當具有此交通知識與駕駛經驗，且事故發生時，雖係陰天，
    但日間有自然光線照明、視距良好、路面亦無缺陷等情狀，業據到場處理員警查
    明後登載於前開道路交通事故調查報告表上，足徵被告於肇事時並無不能注意之
    情事，竟疏未注意於此，於現場指引倒車之工地主任乙○○正移開路旁管制圓錐
    及阻擋後方來車而無人指引之際，復未注意車後狀況，謹慎緩慢後倒，即貿然倒
    車，致撞及自車後通行之路人李樹貞而肇事，被告就本件車禍之發生確有過失，
    殆無疑義。另參以證人乙○○於本院九十年四月三十日庭訊時證稱：「我在後面
    指揮，後面有車來，我去擋後面的車，死者原先站在車後方的路邊，離車子四、
    五公尺，我轉過去時，死者就過馬路‧‧‧（訊問：有跟死者講先不要過）是的
    ，我跟他說車子在倒車，先在路邊等一下，結果後面有車來，我去擋後面的車，
    死者就在這時過馬路，結果撞倒他」等語，堪認被害人李樹貞於行經該處時，亦
    疏未注意前方車輛正在倒車之狀況即逕自車後通過，就本件車禍之發生亦與有過
    失，惟仍無從因此解免被告之刑責，又被告之過失行為與被害人李樹貞之死亡間
    復具有相當因果關係，從而本件事證明確，被告犯行堪予認定。
二、核被告因業務上之過失致被害人死亡，所為係犯刑法第二百七十六條第二項之業
    務過失致人於死罪，被告於肇事後，在未為有偵查犯罪職權之公務員發覺前，立
    即委由附近居民以電話報警，並向前往處理之員警坦承肇事一節，業據其供明在
    卷，並據證人即到場處理之桃園縣警察局大溪分局三元派出所警員段貴清於本院
    審理中到庭證述屬實，是被告對於未經發覺之罪自首而受裁判，應依刑法第六十
    二條前段之規定，減輕其刑。爰審酌被告就本件車禍之過失程度、犯罪所生危害
    、肇事後深具悔意並與被害人家屬達成和解、賠償其損失（此有桃園縣龍潭鄉調
    解委員會調解書一紙在卷可參）、以及犯後態度良好等一切情狀，量處如主文所
    示之刑，並諭知易科罰金之折算標準。又被告前未曾受有期徒刑以上刑之宣告，
    有台灣高等法院被告全國前案紀錄表一紙附卷可考，素行尚端，其因一時駕車失
    慎偶罹刑典，經此偵審程序及科刑教訓後，日後駕駛車輛當知所警惕，信無再犯
    之虞，本院認其所宣告之刑以暫不執行為適當，爰併宣告緩刑二年，以啟自新。
據上論斷，應依刑事訴訟法第二百九十九條第一項前段、刑法第二百七十六條第二項
、第六十二條前段、第四十一條第一項前段、第七十四條第一款、罰金罰鍰提高標準
條例第一條前段、第二條，判決如主文。
本案經檢察官張春暉到庭執行職務。
中      華      民      國      九十      年      七    月    二十七    日
                                      臺灣桃園地方法院刑事第五庭
                                          審判長法  官  范清銘
                                                法  官  黃雅芬
                                                法  官  鍾淑慧
右正本證明與原本無異。
如不服本判決，應於判決送達後十日內，向本院提出上訴狀。
                                                書記官  吳一凡
中      華      民      國      九十      年      八    月      三      日
附論罪科刑依據之法條：
中華民國刑法第二百七十六條
 (過失致死罪)
因過失致人於死者，處二年以下有期徒刑、拘役或二千元以下罰金。
從事業務之人，因業務上之過失犯前項之罪者，處五年以下有期徒刑或拘
役，得併科三千元以下罰金。


司法院資訊處製作；財團法人民間司法改革基金會備份。
